【裁判字號】    88,訴,923
【裁判日期】    890202
【裁判案由】    違反麻醉藥品管理條例等
【裁判全文】
臺灣臺北地方法院刑事判決                          八十八年度訴字第九二三號
    公  訴  人  臺灣臺北地方法院檢察署檢察官
    被      告  戊○○
    指定辯護人  甲○
右列被告因違反麻醉藥品管理條例等案件，經檢察官提起公訴（八十八年度偵緝字第
二五五號，含八十七年度偵字第一六二六六號、第二二九○二號及臺灣基隆地方法院
檢察署八十六年度偵字第二八七七號、八十七年度偵字第三二七二號、第四一九八號
）及移送併案審理（八十八年度偵字第一八九○七號、第五六四六號及八十八年度他
字第一二二七號），甲○判決如左：
    主  文
戊○○連續竊盜，累犯，處有期徒刑陸月。扣案之機車鑰匙壹支沒收。
被訴販賣安非他命部分，免訴。
    事  實
一、戊○○前於民國（下同）八十三年間因違反麻醉藥品管理條例案件，經甲○於八
    十四年一月二十八日以八十四年度易緝字第二○號判處有期徒刑十月確定，於八
    十四年九月二十三日執行完畢，詎猶不知悔改，復基於為自己不法所有之概括犯
    意，先於八十七年七月二十三日上午十時許，在臺北市○○區○○街、延壽街口
    ，以其所有機車鑰匙一支，竊取癸○○所有車號ＱＺＰ─四一五號輕型機車一輛
    ，得手後供己騎用，為警於八十七年七月二十四日下午十一時三十分許，在基隆
    市○○路、樂一路口當場查獲，並扣得戊○○所有供犯罪所犯之機車鑰匙一支。
    後於八十八年一月十三日下午五時許，在臺北市○○○路○段六十九巷二弄四十
    一號前，趁庚○○將其所有車號ＤＯＢ─八六五號輕型機車之鑰匙插在置物箱鑰
    匙孔，疏未取走之機，竊取該機車作為代步之用，嗣因積欠丙○○（業經不起訴
    處分）八千元歷時一年多未償，為丙○○之叔父丁○○於八十八年一月間某日，
    在臺北市南松山菜市場發覺催討欠債，竟以回家取錢償債為藉口，將上開機車暫
    時質押予不知情之丁○○，以為擔保，其後因戊○○未遵時前往清償欠款，丁○○為免該車遺失，遂將該車保管在臺北市○○區○○路四段四七七號住處，為不
    知情之丙○○於八十八年二月二十八日，將上開機車借予郭祥麟、劉淑玲（業經
    不起訴處分）騎用，為警於同日下午十一時三十分許，在臺北市○○區○○街十
    巷內，查獲郭祥麟、劉淑玲共同騎用之上開機車，係屬庚○○失竊之贓車，而得
    悉上情。
二、案經基隆市警察局第四分局報請臺灣基隆地方法院檢察署呈請臺灣高等法院檢察
    署令轉，及基隆市警察局第一分局報請臺灣臺北地方法院檢察署檢察官偵查起訴
    。
    理  由
壹、有罪部分：
一、訊據被告戊○○對於右揭時地，因騎乘車號ＱＺＰ─四一五號輕型機車為警查獲
    ，及將車號ＤＯＢ─八六五號輕型機車質押予丁○○之事實坦承不諱，惟矢口否
    認有何竊盜犯行，辯稱：伊原與綽號「阿呆」及「阿呆」的友人三人，約好一起
    釣魚，因缺釣竿，乃在基隆市○○路某電動玩具店，向綽號「小朱」之友人借用
    ＱＺＰ─四一五號輕型機車，借用機車時，其朋友己○○、乙○○、「阿呆」都
    有目睹，且伊在警察局時，有拜託己○○、乙○○去找「小朱」，至車號ＤＯＢ
    ─八六五號輕型機車則係向志明所借用，伊絕無竊盜上開二部機車云云。經查，
    右揭機車失竊之事實，業據證人即被害人黎鎮隆於警訊時證稱：「我於八十七年
    七月二十三日十時發現停放在臺北市○○區○○街與延壽街口的ＱＺＰ─四一五
    號輕機車已失竊」、「我於八十七年七月二十三日二十二時二十分向北市松山分
    局三民派出所報機車失竊」等語（見基隆市警察局第四分局刑事案件偵查卷宗八
    十七年七月二十五日偵訊筆錄）、證人即被害人庚○○於警訊時證述：「我於八
    十八年一月十三日十七時在民生東路五段六十九巷二弄四十一號前停放乙部輕機
    車：三陽牌、紅色、一九九六年份、四九ＣＣ、車號ＤＯＢ─八六五，引擎號碼
    ＦＫ二六二五○四，被人偷竊，因我鑰匙一支插於車旁置物箱旁邊忘了取回，才
    被小偷偷竊而不見，於八十八年一月十四日十四時向（北市松山分局）三民派出
    所報案」等語（見八十八年度偵字第五六四六號偵查卷第九頁反面），且有贓物
    認領保管收據二紙、失竊報告一紙、車輛竊盜、車牌失竊資料個別查詢報表─查
    詢車輛認可資料二紙在卷可稽。次查，被告就其與友人相約釣魚，因缺釣竿，乃
    向「小朱」借用車號ＱＺＰ─四一五號輕型機車騎用之過程，於偵查初訊時辯稱
    ：「昨天（八十七年七月二十四日）我朋友找我釣魚，我是開車過來，我車子停
    在旁邊，我的朋友，一個叫己○○、一個叫乙○○，三人要去釣魚，在南榮路上
    他們說還要二支釣魚竿，我要去安一路、樂一路找朋友叫『阿明』的朋友拿，剛
    好有一『朱健成』騎機車載一友人，是誰我不認識，我們就打招呼，我就向朱借
    騎機車，那是晚上十時多的事，我的車子停在電玩店的前面一點，朱可能要去電
    玩，車鑰匙是朱交給我的」云云（見臺灣基隆地方法院檢察署八十七年度偵字第
    三二七二號偵查卷第四頁反面），於偵查複訊時辯稱：「我向綽號小朱借的，是
    在被查到前三、五分鐘前借的，是在基隆南榮路借的」、「我向小朱借時，有乙○○、己○○在場，我借車時有跟小朱說馬上還他，所以小朱就在南榮路的電玩
    店等我，我被抓時有帶警至南榮路的電玩店找小朱」云云（見八十八年度偵緝字
    第二五五號偵查卷第二十三頁），與被告於甲○調查時供稱與綽號「阿呆」及「
    阿呆」之友人相約釣魚一節云云，已有出入。且查證人己○○於偵查時證稱：「
    （問：八十七年七月底有無與他們兩人《指被告及乙○○》一起去釣魚？）我們
    從來未一起去」、「（程某說你們三人在八十七年七月底要去釣魚，少一支魚竿
    ，剛好碰到小朱，程當你們二人面，向朱借機車去借釣竿？）借機車我沒看到，
    釣魚的事我不記得」等語（同上偵查卷第三十頁正面），於甲○調查時證以：「
    （問：那天七月二十四日究竟有無約你？）沒有」、「（問：去警局那天有無去
    電玩店？）沒有，那天我在家裏」等語（見甲○八十八年十月十九日訊問筆錄）
    ，核與證人乙○○於甲○調查時結證：「（問：有無與戊○○一同去釣魚？）我
    不會釣魚，也不釣魚」、「（問：有無與戊○○約好過要去釣魚？）沒有約好過
    ，我不釣魚」、「（問：有無當你面借過機車？）不記得有此事」、「（問：戊○○當日有無要你打電話給小朱？去找小朱？）他拜託我打電話去他家說他發生
    有關摩托車的事，我打去是他妹妹接的，據我所知那時小朱已搬離八德路的雅房
    ，不知去何處了，不記得有無要我打電話找小朱」、「（問：有無要你去電玩店
    找小朱？）沒有。（問：當日你在何處？）我在家。（問：當日有無碰面？）沒
    有」等語之情節一致（見甲○八十八年十一月四日訊問筆錄）。參以證人即基隆
    市警察局第四分局安定派出所警員駱聰忠於偵查時證稱：在捕獲被告地點附近，
    並未找到被告所指之紅色豐田汽車，被告雖推稱車子係向小朱所借，然因被告無
    法確定小朱所在，也無小朱之年籍資料，且因被告拒絕夜間接受詢問，乃將其留
    置在派出所內，並未帶同被告至電玩店查訪等語（同上偵查卷第四十一頁反面、
    四十二頁正面）。被告若真曾與人相約釣魚，向「小朱」借用上開機車，其對於
    相約同往釣魚之人及借用機車之時間，自當記憶深刻，絕無於偵查供稱與己○○
    、乙○○相約釣魚云云，甲○調查時改稱係與「阿呆」及「阿呆」之友人互約釣
    魚云云；警訊時辯稱於八十七年七月二十四日下午十時許，向小朱借用機車云云
    ，於偵查時則改稱係為警查獲（八十七年七月二十四日下午十一時三十分許）前
    三、五分鐘借用云云之理，其辯詞前後反覆、矛盾，顯有匿飾。再查，被告因積
    欠丙○○八千元未償，為丙○○之叔父丁○○於八十八年一月間某日，在臺北市
    南松山菜市場發覺催討，以回家取錢清償為由，將該機車質押予不知情之丁○○
    ，嗣因戊○○未依時前往清償欠款，丁○○為免該車遺失，將該車保管在其住處
    ，後為丙○○將上開機車借予郭祥麟、劉淑玲騎用，為警查獲係失竊之贓車等情
    ，已據證人丁○○於偵查及甲○調查時證稱：其於八十八年一月間，在臺北市南
    松山市場遇見被告，代其姪子丙○○向被告要求清償欠款時，被告以回家拿錢為
    由，將該機車留在現場離去，二、三天後，未見被告前來取車，因擔心機車遺失
    ，乃將機車牽回家中保管，因機車有鑰匙可以開啟，故由郭祥麟先暫時騎用等語
    （見八十八年度偵字第五六四六號偵查卷第七十六頁、甲○八十八年十二月三十
    日訊問筆錄）、證人即現場目擊者辛○○於偵查及甲○調查時證稱：「（問：有
    無看到戊○○把車交給丁○○？）在八十八年一月時，丁○○與我們在南松（山
    ）市場聊天，看到一名男子牽著機車，丁○○就追出去，又進來打電話，打完電
    話，他又出去，就找不到那名男子，而那名男子把車留在現場，丁○○說：『那
    名男子欠他孫子（應係「姪子」之誤植）錢』，機車及鑰匙留在現場，機車放在
    現場二、三天後，丁○○怕車子被破壞，就把車牽回家」、「我看到被告與丁○○拉拉扯扯的，然後丁○○進來南松山市場跟我說被告欠郭姪子的錢，被告說他
    車子先放著，要回去拿錢來還」等語（見八十八年度偵字第五六四六號偵查卷第
    七十七頁正面、甲○八十八年十二月二日訊問筆錄）、證人丙○○於警訊時證稱
    ：「戊○○是我朋友，欠我八千元，欠了一年多都沒還，有一天我父親碰到他，
    他騙我父親錢已還了，我告訴我父親及我叔叔丁○○，說如果碰到程某就跟他要
    錢，有一天我叔叔打電話給我說：程某把車放在家中，他要回去拿錢，我就趕快
    回去等人，程某都沒有來，所以機車就一直放在家中，有一天在農曆過年期間，
    我在路上碰到程某，要他還錢，並把車牽回去，他說二月底會來牽車，後來郭祥
    麟打電話跟我說機車都沒牽回去」等語（見八十八年度偵字第五六四六號偵查卷
    第七十五頁反面）綦詳。衡情機車之價值不貲，稍有擦撞或其他閃失，損失非小
    ，倘非彼此熟識信任之人，豈得輕易借予他人騎用，被告先後二次為警查獲騎用
    贓車，辯稱係向朱健成、黃志明借用，然對於朱健成及黃志明之相關年籍、住處
    及連絡方式，卻又供稱毫無所悉，顯與常情有違，應係臨訟避就之詞，蓋以倘被
    告對於朱健成、黃志明之聯繫方式全然不知，借用後又將如何歸還該等機車？更
    遑論被告竟膽敢將上開車號ＤＯＢ─八六五之機車，自八十八年一月間起即質押
    在丁○○處，直至八十八年二月二十八日為警查獲係屬失竊贓車止，竟毫無自丁○○處取回該車以返還「黃志明」之跡象。被告顯無歸還該等機車之義務與責任
    ，方致如此。又被告於八十七年七月二十四日下午十一時三十分許，為警查獲騎
    用癸○○失竊之前開贓車，經檢察官於八十七年七月二十五日下午訊問飭回後，
    衡情對於騎用或借用機車一事，當知更應謹慎小心，倘真係借用機車騎乘，斷無
    不特別對於機車來源及出借人之年籍、連絡方式、有無機車行照等資料，仔細詢
    問、記憶，即悍然再度騎乘來路不明機車之理，被告辯稱上開第二次騎乘之機車
    ，係向不知年籍、聯繫方式、住處之「黃志明」所借云云一節，與社會經驗法則
    顯有違背。益徵被告飾卸、避就，冀圖脫免刑責之情，辯稱該等機車係向他人借
    用云云一節，委無足採，縱真有所謂「朱健成」、「黃志明」之人，亦僅係被告
    臨訟信手臚列以虛應故事之角色而已。被告前開所辯各節，應係臨訟卸責推諉之
    詞，均無足採。此外，並有扣案之機車鑰匙一支足憑。本件事證明確，被告犯行
    堪以認定，應予依法論科。
二、核被告戊○○所為，係犯刑法第三百二十條第一項之普通竊盜罪。其先後二次竊
    盜犯行，時間緊接，顯係基於概括犯意反覆為之，應依連續犯之規定論以一罪，
    並加重其刑。本件公訴意旨雖祇論及被告竊取癸○○所有機車之犯行及其所犯法
    條，惟與移請併辦竊取庚○○所有機車部分，有連續犯之裁判上一罪關係，此部
    分為起訴效力所及，甲○自應併予審理。查被告前於八十三年間因違反麻醉藥品
    管理條例案件，經甲○於八十四年一月二十八日以八十四年度易緝字第二○號判
    處有期徒刑十月確定，於八十四年九月二十三日執行完畢，有臺灣高等法院檢察
    署刑案紀錄簡覆表在卷可按，被告於執行完畢後，五年內再犯本件有期徒刑以上
    之罪，為累犯，應依刑法第四十七條之規定，加重其刑，並依法遞加之。爰審酌
    被告素行不佳，為作為代步工具而生之犯罪動機、目的、手段、智識程度、所生
    對於人民財產權之侵害程度，及犯後猶矯飾卸責，無何悔意等一切情狀，量處如
    主文所示之刑，以示懲儆。扣案之機車鑰匙一支，為被告所有供犯罪所用之物，
    爰併依刑法第三十八條第一項第二款之規定宣告沒收。
貳、免訴部分：
一、公訴意旨略以：被告另意圖營利，基於概括之犯意，於八十五年五月間，多次在
    臺北市○○路○段之臺北市商業銀行前，販賣第二級毒品安非他命予壬○○，每
    次新臺幣（下同）一千元至二千元。因認被告涉犯麻醉藥品管理條例第十三條之
    一第二項第一款之罪嫌。
二、按犯罪事實應依證據認定之，無證據不得推定其犯罪事實；案件曾經判決確定者
    ，應諭知免訴之判決。刑事訴訟法第一百五十四條、刑事訴訟法第三百零二條第
    一款分別定有明文。刑事訴訟法第三百零二條第一款規定，案件曾經判決確定者
    ，應諭知免訴之判決，此項訴訟法上所謂一事不再理之原則，關於實質上一罪或
    裁判上一罪，均有其適用。復有最高法院六十年台非字第七七號著有判例可考。
    又事實之認定，應憑證據，如未能發現相當證據，或證據不足以證明，自不能以
    推測或擬制之方法，以為裁判基礎；認定犯罪事實所憑之證據，雖不以直接證據
    為限，間接證據亦包括在內；然而無論直接或間接證據，其為訴訟上之證明，須
    於通常一般人均不致有所懷疑，而得確信其為真實之程度者，始得據為有罪之認
    定。最高法院四十年臺上字第八六號、七十六年度臺上字第四九八六號亦著有判
    例可資參照。
三、本件公訴人認被告戊○○涉犯前揭販賣安非他命犯行，無非係以證人壬○○警訊
    中之證述、被告於偵查供稱：「有時他（壬○○）會給我一點用，（上手）是有
    說多給一點（當走路工），但放在一起，所以鄧會給我一點用」，及壬○○、被
    告於另案臺灣高等法院八十七年度上訴字第三三○號案件審理時，均為相同之供
    述，族認被告向上手購入安非他命再轉售予壬○○，可獲取安非他命之代價，顯
    有營利之情事，為其主要論據。訊據被告則堅詞否認有何販賣第二級毒品安非他
    命之犯行，辯稱：上手雖告知伊有多給一些安非他命當走路工，但放在同一塑膠
    袋內，伊並未私下拿取，仍原封不動交予壬○○，伊替許高盆、林韜少等人代購
    之情況復亦如此，伊純粹係因朋友關係，始代壬○○購買安非他命，並無任何好
    處等語。經查，證人壬○○於警訊及甲○調查時證稱：「（問：你前後共幾次向
    小程購買安非他命？金額為何？數量為何？）我只有一次向小程購買，金額二千
    元，數量一小包。我在（八十六年）五月初購買時吸食一次，然後在五月十日晚
    上再吸食一次」（見臺灣基隆地方法院八十六年度偵字第二八七七號偵查卷第十
    三頁反面）、「（問：你曾在警訊中表示向戊○○買安非他命？）是的，時間就
    如筆錄內記載。（問：向他買的次數？）只向他拿了那一次」（見甲○八十八年
    八月二十六日訊問筆錄）等語。公訴人認定之時間（八十五年五月間）、次數（
    多次），與事實（八十六年五月、一次）顯有出入，容有誤會。次按，麻醉藥品
    管理條例第十三條之一第二項第一款之非法販賣化學合成麻醉藥品罪，以行為人
    有營利目的（意思），而販入或賣出化學合成麻醉藥品或二者兼而有之之行為者
    ，為其構成要件。所稱之「販賣」，與民法上之買賣並不完全相同，倘於有償讓
    與他人之初，係基於營利之意思，並已著手實施（如兜售等），而因故無法高於
    購入原價出售，最後不得不以原價或低於原價贈與他人時，仍屬販賣行為。苟始
    終無營利之意思，縱以原價或低於原價有償讓與他人，即難謂為販賣行為（最高
    法院八十五年度台上字第三八四號、八十四年度台上字第三六○五號裁判意旨及
    最高法院八十四年度第三次刑事庭會議足參）。是所謂營利之意圖，仍應斟酌各
    種客觀情狀以資判斷，誠難僅憑行為人買賣行為係屬有償，遽認有營利之販賣意
    圖。查被告向上手購買安非他命，固明知上手有多一點作為走路工，然則「走路
    工」性質上係屬上手單方面施予之恩澤，是否給予走路工或給多給少，全賴上手
    一人之主觀價值判斷，被告對之尚無置喙餘地，要難以上手多給被告走路工，遽
    推論被告於向上手購入之初，即有營利之意圖。又被告於甲○調查時雖供以：「
    壬○○有時就叫我在他那裏吸用一點」云云，惟核與證人壬○○於甲○調查時證
    述：「（問：有無分給他吸用？）沒有，拿了貨之後，就沒有再見面了」等語（
    見甲○八十八年八月二十六日訊問筆錄）不符，被告此部分自白，尚乏其他補強
    證據以資佐證，已難憑採。縱認證人壬○○所證非實，曾將購得之安非他命分予
    被告吸用，然此至多僅係壬○○因被告代其購買，出於人情之常，主動邀被告一
    起吸用，被告在被動受邀下免費吸用之「恩給」，與被告交付安非他命予壬○○
    之初，即基於營利意圖，且販入、賣出間，必有價差可圖，尚屬有間。輔以被告
    交予壬○○之安非他命一小包，代價二千元，其重量不詳一節，已經證人壬○○
    於甲○調查時結證屬實在卷（見甲○八十八年八月二十六日訊問筆錄），客觀上
    並無證據證明被告自上手處購入之份量，與交予壬○○之重量不同。此外，被告
    於八十五年十一月間某日起至八十六年一月二十三日止（詳確之時間不詳），以
    每次一千元代價出賣予許高盆，於八十六年四月間，以二千元代價出賣予林韜少
    一次之安非他命，及自八十六年三、四月起至同年五月十五日上午十時許止，多
    次出賣安非他命予連晉賢之安非他命，亦均係向同一上手購得，其時間與本件出
    賣予壬○○之時間甚為緊接，方法亦屬同一，常情以推，上手應亦有多給被告一
    些安非他命作為「走路工」。然此等有償之出賣行為，因被告轉交之數量不詳，
    且無確切證據證明其間確有差價，經臺灣高等法院認定係屬連續轉讓禁藥，有卷
    附臺灣高等法院八十七年度上訴字第三三○號判決可佐。揆上，既難以證人壬○○所證及被告自承上手多給走路工等情，遽認被告確有營利意圖，且查無其他積
    極證據足證被告有償出賣安非他命與壬○○，確涉販賣安非他命犯行，被告此次
    犯行，祇能以轉讓安非他命之罪論處。
四、按安非他命已經行政院衛生署於六十九年十二月八日以衛署藥字第三○一一二四
    號公告，列入藥物藥商管理法第十六條第一款（現修正為藥事法第二十二條第一
    款）之「禁藥」管理，禁止輸入、製造，並自七十年六月一日起禁止販賣，嗣又
    於七十五年七月十一日以衛署藥字第五九七六二七號公告禁止使用在案，且安非
    他命嗣雖經行政院衛生署公告列入「化學合成類麻醉藥品」管理，惟其仍屬「禁
    藥」之一種，並未因併列入「化學合成類麻醉藥品」管理，而有所變異，此復經
    行政院衛生署於八十一年二月二十一日以衛署藥字第八一○六六六九號函明示斯
    旨甚詳。核被告轉讓安非命予壬○○之所為，係犯藥事法第八十三條第一項之轉
    讓禁藥罪。被告行為後，關於轉讓安非他命之行為，已經毒品危害防制條例第八
    條第二項規定為轉讓第二級毒品罪，其法定刑由藥事法規定之「處五年以下有期
    徒刑，得併科新臺幣十萬元以下罰金」，修正提高為「處六月以上五年以下有期
徒刑，得併科新臺幣七十萬元以下罰金」，並於八十七年五月二十日經總統公布
    ，自同年月二十二日起生效，依刑法第二條第一項規定，新舊法比較結果，應適
    用行為時之藥事法第八十三條第一項之轉讓禁藥罪論處。公訴人起訴法條容有未
    洽，本應予變更。惟查，被告於另因基於概括犯意，自八十五年十一月間某日起
    至八十六年一月二十三日止（詳確之時間不詳），以每次一千元代價轉讓安非他
    命予許高盆，於八十六年四月間，以二千元代價轉讓予林韜少一次，另自八十六
    年三、四月起至同年五月十五日上午十時許止，多次轉讓安非他命予連晉賢犯行
    ，前經臺灣臺北地方法院檢察署檢察官以八十五年度偵字第二八四二五號、八十
    六年度偵字三三五五號、第二○四二號起訴，經甲○於八十六年十二月九日以八
    十六年度訴字第七七一號判處有期徒刑七月，嗣經臺灣高等法院於八十七年八月
    十九日以八十七年度上訴字第三三○號撤銷原判決，改判處有期徒刑一年二月確
    定在案。本件被告轉讓安非他命予壬○○之所為，與該經起訴判決確定之連續轉
    讓安非他命犯行，時間甚為密接，方法相同，觸犯構成要件相同之罪名，顯係基
    於概括犯意反覆為之，有連續犯之裁判上一罪關係。揆諸前開規定及說明，檢察
    官於另案中，雖僅就裁判上一罪之一部事實起訴，惟依刑事訴訟法第二百六十七
    條規定，其判決之既判力仍及於本件之轉讓犯行。公訴人就曾經判決確定之同一
    案件重行起訴，甲○自無更就所犯罪名論科之餘地，爰就此部分另為免訴判決之
    諭知。
據上論斷，應依刑事訴訟法第二百九十九條第一項前段、第三百零二條第一款，刑法
第五十六條、第三百二十條第一項、第四十七條、第三十八條第一項第二款，罰金罰
鍰提高標準條例第一條前段，判決如主文。
本案經檢察官薛中興到庭執行職務
中    華    民    國      八十九        年      二      月      二      日
                                        臺灣臺北地方法院刑事第六庭
                                            法  官  吳  秋  宏
又正本證明與原本無異
如不服本判決，應於判決送達後十日內，向甲○提出上訴狀。
                                            書記官  孫  佩  琳
中    華    民    國      八十九        年      二      月      九      日
附錄本案論罪科刑法條全文：
刑法第三百二十條第一項
意圖為自己或第三人不法之所有，而竊取他人之動產者，為竊盜罪，處五年以下有期
徒刑、拘役或五百元以下罰金。


司法院資訊處製作；財團法人民間司法改革基金會備份。
